# 请教陈版主，关于增资取得控制，分步支付款项问题

提问人：412436786 时间：2017-09-20 23:12:22
困扰许久了，问题如下： A公司增资 1000 ，分两年支付，第一年支付 700 ，第二年支付 300 ，取得B公司70%股权形成非同一控制，B公司原注册资本 300 ，增资后注册资本 1000 ，第二年支付的增值款 300 作为B公司入账资本公积。 那么，在第一年合并时，A公司只支付了 700 ，因此长投只按 700 入账，这时计算商誉时是否考虑未来要支付的 300 ？长投是否也要加上 300 ，同时确认负债？ 恳请陈版主指点迷津，也欢迎各位其他大神指点！

回答人：chenyiwei
因为这两次增资实际上是一揽子交易（假设在完成第一次出资并实际享有 70 ％权益之后，第二次增资就是不可撤销的，下同），应作为一个整体看待，因此最终形成的商誉应当包含对应于第二次出资额的部分。在此情况下，比较合理的做法是在完成第一次增资，取得控制权时，计算商誉的金额就将第二次还需缴纳的出资考虑进去，即投资成本中包含第二次应缴纳的出资额，相应地取得被购买方可辨认净资产份额中也加上（第二次应缴出资额*70%），这样在购买日确认的商誉就是完整的、考虑了第二次出资影响的金额。
尚未缴纳的第二次增资款的 30 ％部分（注意不是第二次应缴增资款的全部，本案例为 90 ）确认为合并报表层面对少数股东（被收购方原股东）的负债，同时增加商誉金额，代表为了取得控制权还需要向少数股东让渡的对价款金额，即第二次出资将形成少数股东权益的部分。

提问人：412436786 时间：2017-09-21 13:29:46
感谢陈版主答复，按照您的意见即为： 个表确认 700 的长投，购买日抵消分录如下： 借：实收资本 1000 商誉 90 贷：长期股权投资700 少数股东权益 300 其他应付款 90 请问是否正确理解了您的意思？

回答人：chenyiwei
基本可以这样理解。后续再缴纳 300 的出资时，上述合并报表层面的其他应付款就转而成为少数股东权益。